臺灣臺南地方法院新市簡易庭民事判決
                                    111年度新簡字第404號
原      告  廖超偉  
訴訟代理人  沈聖瀚律師
被      告  李立先  
                      居臺南市○○區○○街00號          訴訟代理人  郭子維律師
被      告  李峰逸  
            潘建州  
                      居臺南市○○區○○路000巷00號    兼  上二人
訴訟代理人  李旭崴  

上列被告等因傷害等案件，原告於刑事訴訟附帶提起民事訴訟，
請求侵權行為損害賠償，經刑事庭裁定移送前來，本院已於民國
111年11月10日言詞辯論終結，判決如下：
    主      文
原告之訴駁回。
訴訟費用由原告負擔。
    事實及理由
一、原告起訴主張： 
　㈠被告李立先為臺南市善化區文昌里里長，訴外人楊淑惠為臺
    南市○○區○○段0000○0000地號土地及坐落其上之臺南市○○區○
    ○路00號建物之所有權人，楊淑惠於民國107年10月8日上午
    申請就上開土地為鑑界，並委請原告僱工整地及圍籬，詎引
    發被告李立先不滿，認楊淑惠、原告2人此舉，將阻斷原先
    供人通行之私有道路，影響鄰地即居住在臺南市○○區○○路00
    號身障人士即訴外人林正亮通行之權益，並造成林正亮或其
    家人將來罹病就醫或發生災害之救災有所不便，恐生生命、
    健康、財產危險之疑慮，破壞69年間該地及鄰地先前所有權
    人協議保留7台尺寬土地供共同通行巷道，永不得阻塞之約
    定，而於同日16時20分許，夥同被告李旭崴、李峰逸、潘建
    州、訴外人王膺傑、林勝賢及其他姓名年籍不詳之人，先後
    至臺南市○○區○○路00號後方空地，抵制及阻止原告及楊淑惠
    繼續施工，雙方因而引發口角爭執，嗣2名巡邏員警據報到
    場，雙方衝突暫歇進行協調之過程中，因原告不斷以提告、
    上法院、律師費一次新臺幣（下同）50,000元、我有錄影到
    時就知道、我等一下馬上報案等語挑釁，再度引發被告李立
    先、李旭崴、李峰逸、潘建州及王膺傑、林勝賢等人不滿，
    王膺傑率先上前以左手毆打原告臉部，致原告當場口鼻流血
    。雙方經現場之人拉開後，原告並未因此噤聲，雙方持續叫
    囂嗆聲，此時被告李立先基於傷害之犯意，突然徒手毆打原
    告後腦，原告因而倒地，被告李旭崴、李峰逸、潘建州等人
    見狀，旋分別基於傷害之犯意，上前以徒手、腳踹或持現場
    拆下之錏管圍毆原告，致原告受有頭部外傷、右眼部瘀腫4×
    4公分、鼻部瘀腫2×1公分併流鼻血、上唇瘀腫2×1公分、左
    胸部挫傷、左小腿瘀腫15×6公分等傷害(下稱系爭傷害)。
　㈡因系爭傷害原告分別受有如下損害：
　　⒈醫療費用4,700元：原告因受系爭傷害前至麻豆新樓醫院急
      診費用580元，住院費用1,970元，門診費用2,150元，共
      計4,700元。
　　⒉無法工作及無法營業之損失138,540元：
      承上，原告為知名民俗專家，平時參與各家電視台節目之
      討論，且原告亦為丹青景觀企業工程之負責人，每月實報
      薪資為46,180元，惟因原告受有上開傷害，因而於107年1
      0月8日至同年10月15日住院接受治療，嗣經建佑醫院診斷
      需修養6至12個月，可見損失甚大，爰請求被告等人連帶
      賠償其自事發起三個月無法工作之損失，共計138,540
      元。
    ⒊精神慰撫金7,000,000元：
      原告因遭被告毆打受有系爭傷害，致記憶力及視力嚴重減
      退，使原告生活品質下滑，對日常生活造成嚴重影響，且
      原告與被告原素不相識，亦無恩怨，卻遭被告等人蓄意毆
      打，自屬侵害原告身體權情節重大，原告主張其精神受有
      痛苦，請求被告賠償其非財產上損害，且原告經歷被告之
      上開傷害，造成原告心理與精神錯亂，痛苦不堪，半夜時
      常無法入眠，須接受精神科治療，顯見其所承受之精神壓
      力非比一般，因而向被告等人請求連帶賠償非財產損害7,
      000,000元。
　㈢就被告抗辯，原告主張：本件案發現場很混亂，被告等人是
    否有表明身分，原告否認。縱使有表明身分，在混亂的現場
    ，原告亦無從明確知悉。因此，原告認為侵權行為損害賠償
    請求權時效應該至少從107年12月18日起算，原告當時還不
    確定現場的人叫什麼名字，直到108年9月5日到警局指認才
    知道被告的姓名。倘被告就原告知悉加害人時間有所爭執，
    應由被告就原告知悉在前事實負舉證責任，是被告辯稱原告
    請求權已罹於時效，實屬無理。
　㈣綜合上述，依侵權行為損害賠償法律關係請求被告連帶賠償
　　如聲明所示。
　㈤聲明：被告應連帶給付原告10,000,000元，及自起訴狀繕本
　　送達翌日起至清償日止，按年息百分之5計算之利息。　　
二、被告之答辯：
　㈠被告李立先方面：
　⒈我是當地的里長，附近住戶有一位中風，行動不便，只有一
    條小巷子可通行，前地主也有出入協議書，同意提供通行，
    所以現任地主圍圍籬的行為會影響該住戶的出入，我當時是
    跟施工人員講，如果有遇到需要救護或是緊急狀況，希望他
    們簽切結書，要負責。我不是因為他們土地糾紛的事情，是
    為了里民，當時我也是拜託他們，但是對方的態度很囂張，
    說土地是他們的，他們要怎樣就怎樣。
　⒉對於原告各項請求賠償，醫藥費4,700元部分，同意賠償。但
    是無法工作損失2,995,300元及精神慰撫金700萬元，均不同
    意賠償。另外，訴外人王膺傑當日亦有傷害原告，原告已先
    提起侵權行為損害賠償，本院民事庭以108 年度重訴字第35
    0號判決賠償金額為109,969元。我們跟訴外人王膺傑應該是
    共同的損害賠償，法院判要賠償的109,969元是否應該由我
    們共同賠償。
　⒊另外，本件原告之請求權已罹於時效，提出時效抗辯。原告
    在事發當天就已經知道賠償義務人，當時已經可以特定之人
    ，並不需要以知道姓名為必要，況且當天員警到場都有錄影
    蒐證，被告等人當天臉部都沒有遮掩，再者案發當天，被告
    李立先及李旭崴都有向原告承認兩人的姓名，善化分局在10
    7年10月8日之後也有將被告等人函送做筆錄，故原告在請求
    上已經沒有法律上的障礙，請求權至少從107年10月8日已經
    可以行使。另外原告於107年11月2日也有到地檢署按鈴申告
    ，當時他已經明確表示被告之人為本件被告李立先，也有表
    示要對黃衣服的人及李立先帶來的人一起提告，及提出錄影
    紀錄，另被告李峰逸、潘建州雖然沒有向原告表示身分，但
    是在行為過程中，也都被原告女兒錄影錄到，故認為身分已
    經可以特定，原告只要於提出民事訴訟時，請法院函詢即可
    得知該人身分。此外，案發隔天新聞媒體都有報導，有被告
    李立先的姓名，所以原告應該可以知道被告等人的姓名，故
    被告認為至遲於107年11月2日起，原告之損害賠償請求權已
    可以開始計算，原告直到109年12月9日始提起本件侵權行為
    損害賠償訴訟，顯已逾2年請求權時效，原告之請求權已罹
    於時效而消滅，主張被告應連帶賠償10,000,000元，實屬無
    據。
　㈡被告李旭崴、李旭崴、李峰逸答辯略以：
　⒈對於109易字第1344號偵審案卷無意見。刑事判決部分我們也
    都有上訴。我們知道要負賠償責任。　　
　⒉案發當天原告有問我(即被告李旭崴)叫什麼名字，我有回答
    我的姓名。至於被告李旭崴、李峰逸則沒有表明身分。當天
    衝突過程也有錄影，原告案發時已知受有損害及賠償義務人
    。再者，根據偵查案卷，警方於107年10月8日當日已知悉犯
    罪嫌疑人為被告等人，原告行使民事侵權行為損害賠償請求
    權，客觀上無法律上之障礙。故原告之請求權時效應自107
    年10月8日起算。退步言之，原告於107年11月2日至臺南地
    檢署提告時，也應知悉被告等人，原告之請求權時效也應自
    107年11月2日起算，原告卻遲至109年12月9日始提起本件民
    事訴訟，已逾2年之請求權時效，原告之請求權已罹於時效
    而消滅。　　
三、本件兩造經證據調查及協議，對於下列事實不爭執：
　㈠本院109易字第1344號刑事判決認定被告4人犯傷害罪，及被
    告李立先、李旭崴、李峰逸三人共同犯強制罪之犯罪事實。
  ㈡被告同意賠償原告醫療費用4,700元。
  ㈢訴外人王膺傑於同日傷害原告之行為經原告提起侵權行為損
　　害賠償，本件民事庭以108 年度重訴字第350 號判決賠償金
　　額為109,969元。
四、得心證事由：
　㈠按因侵權行為所生之損害賠償請求權，自請求權人知有損害
    及賠償義務人時起，二年間不行使而消滅，自有侵權行為時
    起，逾十年者亦同。又消滅時效，自請求權可行使時起算。
    此有民法第197條第1項及第128條前段可資參照。
　㈡本件原告主張被告等於上開時、地妨礙伊施工，並動手毆打
    伊之不法侵害行為，導致伊身體受傷，爰依據侵權行為之法
    律關係，請求被告等負損害賠償責任乙節，被告等均不否認
    上情及應負賠償責任，但對於原告之請求提出罹於時效之抗
    辯，復爭執工作損失及精神慰撫金之賠償請求。茲因原告之
    請求權如已罹於時效而消滅，則因被告提出時效抗辯，而得
    拒絕給付，故本件爰就原告之請求權是否罹於二年短期時效
    ，先為調查審認。
　㈢查本件肢體衝突案發日期為107年10月8日下午4時許，衝突過
    程經在場之人以手機拍攝錄影在案。本院調閱107年度偵字
    第18445號傷害案卷。原告於107年11月2日前往臺南地方檢
    察署應訊時，已明白陳述案發當日與李立先發生衝突之過程
    ，並表明對黃衣之人、李立先及其帶來之人提傷害、強制罪
    等告訴。再審閱被告提出之被證七，乃臺南地方檢察署檢察
    官勘驗現場錄影光碟後，由書記官製作之勘驗筆錄，由筆錄
    內容亦可得知，原告當天與被告李立先、李旭崴均有面對面
    互動，原告以手推對方，詢問對方姓名，對方亦以手回推原
    告，並明白告知二人之姓名為「李立先」、「李旭崴」，足
    見，案發當日原告應能知悉與其發生肢體推擠之人，其中二
    人為被告李立先及李旭崴。至於其餘被告李峰逸、潘建州，
    雖未告知姓名，但原告知悉二人均為李立先帶來之人，而二
    人動手施暴過程，亦經錄影在案，錄影畫面清楚顯示二人面
    貌，已能特定對象。及被告李峰逸於107年10月9日及107年1
    0月11日即已前往警局應訊，坦承在場阻止及攻擊原告之行
    為；被告潘建州則於107年10月13日前往警局應訊，坦承在
    場及作勢以腳踢原告之行為，此有二人於上開偵查案卷所附
    詢問筆錄可參，足見，二人之身分至遲於107年10月13日警
    方均已查明，已能特定。原告於案發當日經被告李立先 、
    李旭崴二人自報姓名，知悉二人為賠償義務人，於107年11
    月2日前往臺南地方檢察署應訊時，應能知悉其餘二人為被
    告李峰逸、潘建州，其對於遭不法攻擊，身體受傷所受之損
    害，最遲於107年11月2日已能知悉被告四人之身分及姓名，
    而得行使損害賠償請求權，惟其遲至109年12月9日始具狀提
    起本件民事訴訟，已逾2年之請求權時效，可認請求權業已
    罹於時效而消滅。被告等以原告之損害賠償請求權罹於時效
    消滅為由，為其拒絕給付之抗辯，自屬可採。
  ㈣綜上所述，原告於107年10月8日遭被告等人攻擊，導致身體
    受傷，經送醫救治而受有損害，其於案發當日已知悉被告李
    立先、李旭崴二人之姓名，於107年11月2日前往臺南地方檢
    察署偵訊時被告李峰逸、潘建州之姓名亦已特定而能知悉，
    自斯時起已能行使侵權行為損害賠償之請求權，然原告遲至
    109年12月9日始具狀提起本件民事訴訟，已逾2年之請求權
    時效，並據被告提出時效抗辯而得拒絕給付。從而，原告請
    求被告連帶給付原告10,000,000元，及自起訴狀繕本送達翌
    日起至清償日止，按年息百分之5計算之利息，為無理由，
    不予准許。　　　　　
五、本件事證已臻明確，兩造其餘主張答辯及舉證，核與判決結
    果無足影響，無贅述之必要。　　　　　　
六、按訴訟費用，由敗訴之當事人負擔。法院為終局判決時，應
    依職權為訴訟費用之裁判，此民事訴訟法第78條及第87條第
    1項定有明文。本件訴訟係於刑事訴訟附帶提起民事訴訟，
    依法免徵裁判費，故僅諭知訴訟費用由敗訴之原告負擔。
七、據上論結，本件原告之訴為無理由，依民事訴訟法第78條、
    第87條第1項，判決如主文。　　　　　
中　　華　　民　　國　　111 　年　　12　　月　　2 　　日
                  臺灣臺南地方法院新市簡易庭
　　　　　　　　　　　　　　　　　法  官　許蕙蘭
上為正本係照原本作成。
如不服本判決，應於送達後20日內，向本院提出上訴狀並表明上
訴理由，如於本判決宣示後送達前提起上訴者，應於判決送達後
廿日內補提上訴理由書（須附繕本）。如委任律師提起上訴者，
應一併繳納上訴審裁判費。
中　　華　　民　　國　　111 　年　　12　　月　　2 　　日
                                  書記官  柯于婷